【裁判字號】    95,毒抗,21
【裁判日期】    950125
【裁判案由】    聲請觀察勒戒
【裁判全文】
臺灣高等法院臺南分院刑事裁定
                                  95年度毒抗字第21號  Ａ
抗  告  人  甲○○
上列抗告人因違反毒品危害防制條例案件，不服臺灣雲林地方法
院中華民國94年12月23日裁定（94年度毒聲字第 493號，聲請案
號：臺灣雲林地方法院檢察署94年度毒偵字第2160號），提起抗
告，本院裁定如下：
    主  文
抗告駁回。
    理  由
一、抗告意旨略以：抗告人並未施打及施用第一、二級毒品，警
    察查獲當天，抗告人係要去吳棋楠住處向其借支票，有證人
    李中興可證明，證人李中興於偵查中亦證稱係和抗告人去借
    支票，不能以尿液鑑定，即推論抗告人施用毒品，且警察也
    未當場查獲，無事實可證明抗告人有施用毒品之行為，爰於
    法定期限內提出抗告，請求撤銷原裁定云云。
二、按犯毒品危害防制條例第10條之罪者，檢察官應聲請法院裁
    定，令被告入勒戒處所觀察、勒戒，其期間不得逾二月，毒
    品危害防制條例第20條第 1項定有明文。又按施用藥物或毒
    品後，自尿液排出之最大時限，與施用劑量、施用頻率、被
    採樣者飲用水量及使用者體內代謝情況等因素皆有相關性，
    依個案而異，一般施用海洛因及安非他命後，可自尿液檢出
    之最長時限分別為二至四天及一至四天等情，有行政院衛生
    署管制藥品管理局90年5月4日管檢字第939029號函敘明可查
    。再按海洛因係由嗎啡經化學合成而製得，經注射進入人體
    後，因代謝而分解又生成嗎啡，因此施打海洛因後，由尿液
    檢驗結果仍為嗎啡反應，亦有前揭藥品管理局93年12月3日
    管檢字第0930011566號函可參。
三、經查，抗告人甲○○基於施用第一、二級毒品之犯意，於94
    年9月12日6時30分回溯96小時內之某時，在不詳地點，以不
    詳方式分別施用第一級毒品海洛因及第二級毒品安非他命，
    為警於同年9月11日21時許，在台北縣新莊市○○路124號8
    樓，持搜索票查獲，並扣得毒品殘渣袋二包，嗣經警於同年
    月12日6時30分許，採集其尿液送請鑑定結果，其尿液呈嗎
    啡及安非他命陽性反應，有台灣檢驗科技股份有限公司濫用
    藥物尿液檢驗報告及尿液送驗姓名對照表各一紙附卷可稽（
    臺灣板橋地方法院檢察署94年度毒偵字第5246號卷第46、47
    頁），此外，抗告人為警於同年9月11日21時許，在台北縣
    新莊市○○路124號8樓，持搜索票查獲，並扣得毒品殘渣袋
    二包可資佐證，足認抗告人確有於上開時間施用第一級毒品
    海洛因及第二級毒品安非他命之犯行，符合前揭毒品危害防
    制條例第20條第1項之送勒戒處所觀察、勒戒之要件，應堪
    認定。
四、綜上所述，抗告人既有施用第一級毒品海洛因及第二級毒品
    安非他命之行為，原審裁定將抗告人移送勒戒處所觀察、勒
    戒，本院核其認事用法要無不合。抗告意旨否認施用第一、
    二級毒品，指摘原裁定不當，並無可取，為無理由，應予駁
    回。
五、據上論結，應依刑事訴訟法第412條，裁定如主文。
中    華    民    國    95    年    1     月    25    日
                  刑事第四庭    審判長法  官  吳志誠
                                      法  官  陳珍如
                                      法  官  蔡美美
以上正本證明與原本無異。
不得再抗告。
                                      書記官  蔡振豐
中    華    民    國    95    年    1     月    25    日


司法院資訊處製作；財團法人民間司法改革基金會備份。
